【裁判字號】    98,訴,1673
【裁判日期】    980922
【裁判案由】    返還消費借貸款
【裁判全文】
臺灣板橋地方法院民事判決              98年度訴字第1673號
原      告  臺灣中小企業銀行股份有限公司
法定代理人  己○○
訴訟代理人  丁○○
被      告  乙○○
兼  上一人
訴訟代理人  戊○○
被      告  丙○○
                      號
被      告  甲○○
列當事人間請求返還消費借貸款事件，本院於民國98年9 月8 日
言詞辯論終結，判決如下：
    主      文
被告應連帶給付原告新臺幣壹佰貳拾壹萬壹仟陸佰壹拾玖元及如
附表一所示之利息及違約金。
被告戊○○應給付原告新台幣壹拾玖萬貳仟肆佰壹拾肆元及如附
表二所示之利息及違約金。
訴訟費用由被告連帶負擔五分之四，餘由被告戊○○負擔。
    事實及理由
一、原告主張：
(一)、被告戊○○於民國95年3 月24日邀同被告乙○○、丙○○、
    甲○○為連帶保證人與原告簽立青年創業貸款契約，向原告
    借得新台幣（下同）850,000 元，惟被告並未依約還款，迄
    今尚欠原告358,906 元及如附表編號1 所示之利息、違約金
    未為清償，依兩造授信約定書第十五條之規定，被告已喪失
    分期清償之期限利益，其全部債務均視為到期，依法被告等
    自應負連帶給付責任。
(二)、被告乙○○於95年3月24日邀同被告戊○○、丙○○、甲○○為連帶保證人與原告簽立青年創業貸款契約，向原告銀行
    借得800,000元，惟被告並未依約還款，迄今尚欠原告306,
    034元及如附表編號2 所示之利息、違約金未為清償，依兩
    造授信約定書第十五條之規定，被告已喪失分期清償之期限
    利益，其全部債務均視為到期，依法被告等自應負連帶給付
    責任。
(三)、被告丙○○於95年3月24日邀同被告戊○○、乙○○、甲○○為連帶保證人與原告簽立青年創業貸款契約，向原告銀行
    借得850,000元，惟被告並未依約還款，迄今尚欠原告344,5
    99元及如附表編號3 所示之利息、違約金未為清償，依兩造
    授信約定書第十五條之規定，被告已喪失分期清償之期限利
    益，其全部債務均視為到期，依法被告等自應負連帶給付責
    任。
(四)、被告甲○○於95年3月24日邀同被告戊○○、乙○○、丙○○為連帶保證人與原告簽立青年創業貸款契約，向原告銀行
    借得500,000元，惟被告並未依約還款，迄今尚欠原告202,0
    80元及如附表編號4 所示之利息、違約金未為清償，依兩造
    授信約定書第十五條之規定，被告已喪失分期清償之期限利
    益，其全部債務均視為到期，依法被告等自應負連帶給付責
    任。
(五)、被告戊○○於93年6月間向原告申請國際信用卡，並簽立國
    際信用卡申請書，旋即持用原告核發之信用卡一張（卡號
    0000000000000000）簽帳消費。該系爭信用卡經原告依約定
    條款第22條規定逕予停用，其全部債務均視為到期，並依該
    國際信用卡約定條款第15條之規定，被告未按期給付原告各
    項帳款時，應依約定利率（目前為11.99%）加付遲延利息，
    並按月收取逾期手續費。被告戊○○迄今尚欠原告消費款19
    2,414元，及如附表二編號5所示之利息、違約金。
二、被告則以：對於積欠原告如主文所示之借款及信用卡債務均
    無意見，惟目前無力清償，並聲明：請求駁回原告之訴。
三、本件原告主張之事實，業據其提出青年創業貸款契約書、借
    據、授信約定書、信用卡申請書、電腦查詢單等件為證；被
    告對此亦不爭執；自堪信原告之主張為真實。
四、從而，原告依據消費借貸及連帶保證之法律關係，請求被告
    連帶給付如主文第一項所示之本金、利息及違約金，及請求
    被告戊○○給付如主文第二項所示之本金、利息及違約金，
    均為有理由，應予准許。
五、結論：本件原告之訴為有理由，依民事訴訟法第78條、第85
    條第2 項，判決如主文。
中    華    民    國    98    年    9     月    22    日
                  民事第三庭    法  官  邱育佩
以上正本係照原本作成
如對本判決上訴，須於判決送達後20日內向本院提出上訴狀
中    華    民    國    98    年    9     月    22    日
                                書記官  彭麗紅


司法院資訊處製作；財團法人民間司法改革基金會備份。
